# 求助陈版主，新准则可供出售金融资产重分类为交易性金融资产的问题

提问人：18566151110 时间：2020-03-06 08:05:21
陈版您好！请问一下，企业原权益投资是按公允价值计量的可供出售金融资产。根据 2019 年按新准则与企业业务模式，确定重分类为交易性金融资产。 22 号新准则第三十一条说了“企业应当将之前计入其他综合收益的累计利得或损失从其他综合收益转入当期损益。”。但是企业做进了期初留存收益。请问陈版，期初累计的其他综合收益是进当期损益正确还是进期初留存收益正确呢？

回答人：chenyiwei
CAS 22（ 2017 ）第三十一条的规定是指在新准则框架下，因业务模式改变而对债权性金融资产进行重分类，而不是此处讨论的新旧准则衔接转换时的重分类调整。
本案例因为是新旧准则的衔接过渡性调整，故应调整期初留存收益，不影响 2019 年度损益。